# 请教陈版，关于非居民企业免交所得税，合并层面的处理方法

提问人：lishuya115 时间：2021-03-16 13:33:02
请教陈版，我公司有一家在香港的子公司，它之前每年度都计提了所得税，然后今年突然拿到了免税证明，就是16-20年的所得税全免，现在审计的调整意见是虽然香港单体计提的所得税可以冲回，但是从合并层面看，以后香港分红的时候还是要按照母公司的税率去缴纳所得税的，所以合并的时候只能调整母公司和香港税率差异的部分，剩余的仍然要按照母公司的税率计提所得税。但我们觉得这是两回事儿，不能混淆，香港子公司并没有分红计划，合并层面不应该计提香港的所得税，请问如何处理才是合理的？有相关依据吗？谢谢陈版！

回答人：chenyiwei
总体上看审计的意见是相对合理的。
理论上，合并报表层面如果子公司在可预见的未来没有向母公司分红的计划，母公司在可预见的未来也没有处置子公司股权的计划，则可以不就子公司的留存收益确认递延所得税负债。但如何证明这两点，如何保证证据的充分、适当，可能有较高的门槛。
另外，如果确实满足上述不确认递延所得税负债的条件，则分回利润时的预提所得税和母公司补缴税率差本来就是不需要确认递延所得税负债的，与子公司取得的免税证明无关。